# 单项履约义务的疑问

提问人：liu42644268 时间：2020-12-03 12:21:00
公司与客户签订一项模具开发协议，约定代客户开发模具，协议中包含保密条款，仅公司与客户能够了解模具相关的信息（客户使用模具产品最终产品的能力），模具的所有权归客户所有，同时该模具开发合同为一亏损合同，后续公司与客户签订了产品销售协议（该产品使用的模具即前述开发的模具）。
是否可以将上述两个合同理解为一项单项履约义务，即开发模具其实对客户并无任何实际经济利益，只有当产品销售给客户时，客户才能获得相关经济利益，获得产品的控制权。所以将上述的模具开发及产品销售合并看做一项单项履约义务，并将开发模具的收入及成本，在相关产品和模具的物理寿命的较短期间内随着产品销售分摊入收入及成本之中更为恰当？
向各位求教了，谢谢。

回答人：chenyiwei
可参考：《瑞华研究 2010 ～ 2019 汇编》之“问题2-1-36（汽车零部件厂商受整车厂委托开发模具（所有权属于整车厂）的会计处理）”。